Minutes et répertoires du notaire François LE JAY, janvier 1766 - décembre 1775 (étude XXVIII)
Archives nationales
Minutes et répertoires du notaire François LE JAY, janvier 1766 - décembre 1775 (étude XXVIII)
MC/ET/XXVIII/397 - MC/ET/XXVIII/453, MC/RE/XXVIII/9
Etude XXVIII; Le jay, François
Archives nationales de France
Minutes et répertoires: la loi 2008-696 du 15 juillet 2008 relative aux archives a fixé à 75 ans à compter de la date de l'acte, ou à 25 ans à compter de la date du décès de l'intéressé si ce délai est plus bref, le délai de communication des minutes et répertoires des notaires; ce délai est porté à 100 ans à compter de la date de l'acte si le document se rapporte à un mineur (code du Patrimoine, articles L213-2, 4e d et 5e).
Autres documents de l'étude (dossiers de clients, comptabilité...): s'agissant d'archives privées, ces documents sont communicables selon les modalités fixées par le déposant ou le donateur.
Certains documents ne sont pas accessibles en raison de leur mauvais état de conservation.
Versement
Accès aux autres instruments de recherche du notaire François LE JAY
Minutes et répertoires du notaire François LE JAY, 9 août 1746 - 2 février 1776 (étude XXVIII)
- Minutes de François LE JAY, janvier 1766 - décembre 1775; MC/ET/XXVIII/397 - MC/ET/XXVIII/453
  - Minutes. 1766, janvier - mars, janvier - mars 1766; MC/ET/XXVIII/397
    Informations concernant le classement:
    Le niveau inférieur de description, quand il existe, correspond aux minutes d'actes. Toutes les minutes ne sont pas forcément décrites une à une. Les descriptions de ces minutes sont plus ou moins détaillées.
    - Bail pour 9 ans de logement dans une maison faisant l'encoigrune des rue de la Muette et de Charonne, moyennant 40 livres de loyer annuel par Antoine ROBINEAU, bourgeois de Paris, rue de Charonne à Louis ROBINOT, ébéniste grande rue du Faubourg-S/t/-Antoine., 5 janvier 1766; MC/ET/XXVIII/397
      Origine de l'information:
      Artisans du meuble, 1736-1799, par Ch. H. Lerch, 1990-1993 (fichier papier entièrement dématérialisé; voir contexte dans le Plan d’orientation général - Notaires de Paris, guides thématiques du Minutier).
      Date de création de la notice: 2010
      bail
    - Transport de droits successifs de François GENEST, bourgeois de Paris, entre les LESCUYER et Claude OLLIVIER, maître de manufacture de faïence, et Marie-Anne GENEST, rue de la Roquette., 7 janvier 1766; MC/ET/XXVIII/397
      Faïenciers, 1736-1799 (954 actes), par Charles-Henri Lerch, 1990-1993. (fichier papier entièrement dématérialisé; voir contexte dans le Plan d’orientation général - Notaires de Paris, guides thématiques du Minutier).
      Date de création de la notice: 2003
      transport de droits; Roquette (rue de la); Genest, François; Lescuyer; Ollivier, Claude; Genest,Marie-Anne
    - Obligation de 500 livres Jacques ROZE, maître sculpteur marchand de bois, rue de Charonne, qui lui ont été prêtés par Jean-Gerard-Theodore SAR (l'ainé), maître ébéniste, rue de Lappe, 7 janvier 1766; MC/ET/XXVIII/397
      obligation
    - Contrat de mariage de Joseph LHERMITTE, maître menuisier, fils de Jean-Baptiste LHERMITTE, maître menuisier, grande rue du faubourg Saint-Antoine et de feue Louise BONDEGRAIN, avec Marie-Françoise LANGLOIS, fille de feu Etienne LANGLOIS, charpentier; Témoins: Jean-Baptiste-Simon LHERMITTE, maître menuisier, frère du futur, Nicolas-René LHERMITTE, maître menuisier, frère, Jeanne-Pierre VANRISAMBOURG veuve de Martin-Etienne LHERMITTE, belle-soeur du futur,. .., 8 janvier 1766; MC/ET/XXVIII/397
      contrat de mariage
    - Acte de notoriété où il est précisé que Charles-François Clouzier, maître horloger est absent depuis plus de 42 ans, et qau'on est sans nouvelles de lui depuis 28 ans., 9 janvier 1766; MC/ET/XXVIII/397
      Horlogers, 1736-1798 (583 actes), par Charles-Henri Lerch, 1990-1993. (fichier papier entièrement dématérialisé; voir contexte dans le Plan d’orientation général - Notaires de Paris, guides thématiques du Minutier).
      Date de création de la notice: 2004
      notoriété; Clouzier, Charles-François; horloger
    - Contrat de mariage de Pierre-Michel BETHEMONT, marchand boulanger avec Marie-Jeanne DESFRICHES, assistée de son frère et tuteur Pierre DESFRICHES, ébéniste, grande rue du Faubourg-S/t/-Antoine, Témoin, François DEFRICHE, sculpteur, frère, Etienne DEFRICHE, sculpteur, frère, 12 janvier 1766; MC/ET/XXVIII/397
    - Acte de renonciation où il est fait mention des enfants de défunt Jean-Baptiste NATINNE, menuisier à LA CHARITÉ-sur-Loire., 16 janvier 1766; MC/ET/XXVIII/397
    - Inventaire après décès de Charles DELENONCOURT, maître menuisier et de Marie-Marguerite DAMBRIE, à requête de leur enfants: Charles DELENONCOURT, fondeur, tuteur de Jean-Baptiste DELENONCOURT, mineur, Joseph DELENONCOURT, maître menuisier, Louis MARALLIER, maître sculpteur et Marie-Anne DELENONCOURT, et Elisabeth D. Dans la boutique 8 etables, outils, bois de hêtre .., 17 janvier 1766; MC/ET/XXVIII/397
      inventaire
    - Quittance de 200 l. par Nicolas Talon, marchand tabletier, rue des Arcis, paroisse Saint-Jacques-de-la-Boucherie, à Dutoit, coutellier (coutelier) à Lisbonne., 26 janvier 1766; MC/ET/XXVIII/397
      Tabletiers et autres métiers, 1736-1799 (434 actes), par Charles-Henri Lerch, 1990-1993. (fichier papier entièrement dématérialisé; voir contexte dans le Plan d’orientation général - Notaires de Paris, guides thématiques du Minutier).
      quittance; Arcis (rue des); Lisbonne (Portugal); Talon, Nicolas; Dutoit; commerçant; tabletier
    - Contrat de mariage de Louis LEGRAND maître pêcheur avec Marie-Claude VIVIEN, fille de maître pêcheur - Témoins: Marie LEGRAND, serrurier, oncle paternel du futur, Pierre DUBAUX, maître serrurier, cousin issu de germain de futur, Jean PIRON, maître menuisier, ami de la future., 26 janvier 1766; MC/ET/XXVIII/397
    - Contrat de mariage d'Etienne DEFRICHES sculpteur, grande rue du Faubourg-Saint-Antoine, fils d'un farinier, avec Marie-Anne HOYER, fille de cordonnier - Témoin: Pierre DESFRICHES, ébéniste à Paris, frère, Jean-François ROUILLON sculpteur en bois, oncle maternelle de la future., 26 janvier 1766; MC/ET/XXVIII/397
    - Contrat de mariage de Jean-Baptiste CHEVREAU, menuisier à Paris, veuf avec enfants de Madeleine-Antoinette VERDURE, rue Saint-Nicolas, avec Marguerite TETARD, tapissière, grande rue du Faubourg-Saint-Antoine - Témoin: Antoine-Marie TETARD, ébéniste frère de la future, antoine FOIN, graveur en taille douce., 26 janvier 1766; MC/ET/XXVIII/397
    - Vente de terrains par Pierre Hermant, tabletier à Mormaison (Vendée), à Lucien Despres, jardinier, rue de Reuilly., 29 janvier 1766; MC/ET/XXVIII/397
      acte de vente; Mormaison (Vendée); Reuilly (rue de); Hermant, Pierre; Despres, Lucien; tabletier; jardinier
    - Contrat de mariage de Quentin PETIT cordonnier, fils de cordonnier, avec Marie-Marguerite FLEURY, fille de François FLEURY, ébéniste à Paris, et Marie-Catherine BOUCHER, rue Saint-Bernard., 2 février 1766; MC/ET/XXVIII/397
    - Contrat de mariage d'Hilaire MAGINOT, menuisier, rue de Charenton, fils d'1 vigneron près de Bar-le-Duc, avec Françoise GAUTHIER., 7 février 1766; MC/ET/XXVIII/397
    - Bois Compte et quittance de société entre Claude CHARTRES et Jacques Louis FABRE, marchands de bois associés pour la vente des bois de Frêne., 10 février 1766; MC/ET/XXVIII/397
      acte de vente; quittance
    - Bail pour 9 ans de boutique et logement, rue de Charenton, moyennant 380 l. de loyer par Jacques Camantigne, marchand mercier, rue de Poitou, paroisse Saint-Jean-en-Grève, à Jean-Henry Naderman, facteur de harpes et Marie-Elisabeth Meheu, rue de Charenton., 15 février 1766; MC/ET/XXVIII/397
      Couteliers, facteurs d'instruments de musique, relieurs et potiers, 1741-1798 (373 actes), par Charles-Henri Lerch, 1990-1993. (fichier papier entièrement dématérialisé; voir contexte dans le Plan d’orientation général - Notaires de Paris, guides thématiques du Minutier).
      bail; Charenton (rue de); Poitou (rue de); Camantigne, Jacques; Naderman, Jean-Henry; Meheu, Marie-Elisabeth; Maheux, Marie-Elisabeth; commerçant
    - Dépôt du testament de Jean Lemire, maître horloger., 19 février 1766; MC/ET/XXVIII/397
      dépôt de pièces; testament; Lemire, Jean; horloger
    - Inventaire après décès de Catherine SAVAL, veuve LEGUAY, à requête de Pierre LEGUAY, sculpteur, grande rue du faubourg Saint-Antoine Jean-Baptiste QUERODANT, menuisier rue du Faubourg du Roule, paroisse Saint-Philippe Jacques DUHIN, menuisier au Roule, époux de Marie-Jeanne REUZE,. .., 21 février 1766; MC/ET/XXVIII/397
    - Convention entre Jacques BARON, négotiant à Paris, propriétaire d'une manufacture de toiles peintres aux BORDES, par. d'Essonne, près Corbeil, demeurant grande rue du Faubourg S/t/-Antoine et Abraam ROTHER, ci devant fabricant d'indiennes à Bienne en Suisse, demeurant dans la manufacture des Bordes,. .., 22 février 1766; MC/ET/XXVIII/397
    - Bail de maison, rue de la Roquette par Jean-Baptiste PHELIPPAUX, maître peintre, rue Galande, plan Maubert, paroisse Saint-Etienne du Mont., 23 février 1766; MC/ET/XXVIII/397
    - Délégation par Veuve Chevreau, pour travaux faits dans 1 maison - rue de Charenton, notamment à FOUGERON, menuisier et LEGRAND, serrurier., 24 février 1766; MC/ET/XXVIII/397
    - Sous location pour 1 an de maison rue Jean Beausire, moyennant 700 L. par Pierre-Claude TURCOT, maître menuisier à Paris, rue de Charonne, à Claude COLLET, marchand fripier et Marguerite BARAT., 26 février 1766; MC/ET/XXVIII/397
    - Inventaire après décès de Jean Lemire, maître horloger, décédé le 7 janvier 1766, ayant fait testament le 29 septembre 1745. Il avait vendu le 8 octobre 1765, devant Dulion (Et.CXIX) son matériel d'horloger à Jean Plant, horloger., 27 février 1766; MC/ET/XXVIII/397
      inventaire après décès; Lemire, Jean; Plant, Jean; horloger; horloger
    - Inventaire après décès de Bertrand CABOUILLET, marchand limonadier, à requête de Jacques CABOUILLET, marbrier, rue de Popincourt, 27 février 1766; MC/ET/XXVIII/397
    - Madeleine GIRARD, femme d'Antoine - Robert POIRIER, fondeur, grande rue de Faubourg - S/t/-Antoine et Marie-Vincente GIRARD femme de Jean-François BRACHET, facteur d'orgues rue de Lappe, renoncent la succession de leur soeur Marie-Charlotte GIRARD, femme de Jean-Baptiste-Charles PHILIPPET, fondeur - cizeleur à Paris., 2 mars 1766; MC/ET/XXVIII/397
    - Bail de logement rue Simon Lefranc, moyennant 700 livres de loyer annuel par Adrien-Pierre MIGNON, maître de la manufacture royale des terres d'Angleterre au Pont-aux-Choux, au coin de la rue Saint-Sébastien, y demeurant, à René-André HOCHET, procureur au Parlement., 5 mars 1766; MC/ET/XXVIII/397
      bail; Pont-aux-Choux (rue du); Saint-Sébastien (rue); Simon-Le-Franc (rue); Mignon, Adrien-Pierre; Hochet, René-André
    - Brevet d'apprentissage de Jean-Christophe Lanthonne, fils d'un brasseur chez Antoine MERET, maître sculpteur, grande rue du Faubg-S/t/-Antoine., 5 mars 1766; MC/ET/XXVIII/397
      contrat d'apprentissage
    - Bail de logement rue Simon Lefranc, moyennant 650 livres de loyer annuel par Adrien-Pierre MIGNON, maître de la manufacture royale des terres d'Angleterre au Pont-aux-Choux, au coin de la rue Saint-Sébastien, y demeurant, à Nicolas-Crosny BELIN, procureur au Châtelet., 5 mars 1766; MC/ET/XXVIII/397
      bail; Pont-aux-Choux (rue du); Saint-Sébastien (rue); Simon-Le-Franc (rue); Mignon, Adrien-Pierre; Belin, Nicolas-Crosny; procureur de justice (Ancien Régime)
    - Brevet d'alloué de Jean-Jacques-Marie-Roch BROUARD chez Gabriel-Eme COUTURE, peintre en émail, rue de la Roquette., 6 mars 1766; MC/ET/XXVIII/397
    - Bail de logement moyennant 45 l. par Antoine ROBINEAU, rue de Charonne, à son fils Jean-Louis ROBINEAU, ébéniste., 6 mars 1766; MC/ET/XXVIII/397
    - Décharge et vente Robert FROVILLE, menuisier à Epaune (Epone) prés Martes et Adrien FROVILLE, compagnon menuisier, grande rue du Faubourg-S/t/-Antoine., 6 mars 1766; MC/ET/XXVIII/397
      acte de vente
    - Compte, délai et obligation par Jacques-Mathias THIBERT, maître menuisier en carosses et Geneviève-Cathérine PATRY, envers Louis MONTBELET, Jean-Baptiste GRELOT, et André-François FORTIN, marchand de bois envers., 8 mars 1766; MC/ET/XXVIII/397
    - Procuration donnée par divers dont Jean - Baptiste QUERODANT, menuisier rue et Faub. du Roule, paroisse Saint-Philippe, les Reuze et Jacques DUHIN, menuisier, idem, à Pierre LEGUAY, sculpteur à Paris pour bail., 10 mars 1766; MC/ET/XXVIII/397
      procuration; bail
    - Inventaire CORDIER, veuve GERARD, enquête à Etienne-Victor BIDAL, ébéniste à Paris et de Marie-Madeleine CORDIER, grande rue du Faubourg Saint-Antoine., 11 mars 1766; MC/ET/XXVIII/397
    - Transport de droits successifs par Thomas RENOIRD (ou RENOUARD) menuisier ébéniste à Paris et Marie-Anne CHRETIEN, rue de Charonne, à Antoine SAUNIER marchand boucher à CREPY en Valois., 13 mars 1766; MC/ET/XXVIII/397
      transport de droits
    - Rente de la Compagnie des Indes au profit de François-Louis BLONDEL, maître fondeur à Paris, grande rue du Faubourg - Saint-Antoine, né le 22 mai 1734, 17 mars 1766; MC/ET/XXVIII/397
    - Quittance pour argent reçu par Louis CHANET ébéniste à Paris, grande rue du Faubourg-S/t/ Antoine, veuf, avec 2 enfants, .., 20 mars 1766; MC/ET/XXVIII/397
      quittance
    - Inventaire de Gérard Brasseur, tailleur d'habits, à la requête d'André-Jacques BIGNOU, compagnon ébéniste à Paris et de Catherine MARIN, sa femme, veuve de Brasseur., 22 mars 1766; MC/ET/XXVIII/397
    - Accord et convention de succession entre Marie-Anne ADAM veuve de Pierre LEFEVRE, maître menuisier, rue Saint-Anne, paroisse Saint-Roch, qui a perdu sa fille, et Joseph LEFEVRE, maître menuisier à Paris et des bâtiments du roi, rue d'Autin, même paroisse, 22 mars 1766; MC/ET/XXVIII/397
      accord
    - Contrat de mariage GEREND-RIQUIET, Témoins: Marie-Agnès LEVEILLY veuve de Jean-Baptiste DELFOSSE, maître peintre du roi, Jean-Baptiste-Lucien DELFOSSE, marchand de cuir doré, Bernard RICARD, maître coutelier., 23 mars 1766; MC/ET/XXVIII/397
    - Donation de 400 livres de rente par Claude OLLIVIER, maître de manufacture de faïence, et Marie-Anne GENEST, rue de la Roquette, à leurs parents Antoine OLLIVIER, faïencier à Nevers, et Jeanne OLLIVIER, qui sont dans un âge avancé et hors d'état de pouvoir continuer les soins qu'ils se sont donnés dans leur commerce, pour subsister., 24 mars 1766; MC/ET/XXVIII/397
      donation; Roquette (rue de la); Ollivier, Claude; Genest,Marie-Anne; Ollivier, Antoine; Ollivier, Jeanne; porcelainier
    - Bail de maison et boutique, rue de la Roquette, pour 9 ans moyennant 330 livres de loyer par Romy MOYNET, maître jardinier, petite rue de Reuilly à Jean-Louis Fleury, menuisier, cour de la Juiverie, rue de Lappe., 24 mars 1766; MC/ET/XXVIII/397
    - Bail pour 9 ans de maison, rue de la Roquette, moyennant loyer de 550 L. par an par les veuves COCHOIS à Alexandre-Roch TRICOTEL, menuisier, rue de la Roquette., 25 mars 1766; MC/ET/XXVIII/397
    - Bail de boutique et logement, pour 9 ans, rue Simon Lefranc, moyennant 200 livres de loyer annuel par Adrien-Pierre MIGNON, maître de la manufacture royale des terres d'Angleterre au Pont-aux-Choux, au coin de la rue Saint-Sébastien, y demeurant, à BOURASSE, marchand débitant de tabac., 26 mars 1766; MC/ET/XXVIII/397
      bail; Pont-aux-Choux (rue du); Saint-Sébastien (rue); Simon-Le-Franc (rue); Mignon, Adrien-Pierre; Bourasse; commerçant
    - Contrat de mariage STASSIN-MORGANT - Témoin, Antoine NICOLAS, maître ébéniste, ami., 18 avril 1766; MC/ET/XXVIII/397
  - Minutes. 1766, avril - mai, avril - mai 1766; MC/ET/XXVIII/398
    - Vente de terrain, notamment par Barthelemy CAMUS, menuisier à Paris et Marie Epaulard, rue Traversière., 1er avril 1766; MC/ET/XXVIII/398
    - Partage Lempereur, où interviennent Jean-Etienne Vincent, ' jouaillier ' et Marie-Jeanne-Elizabeth Goriot, rue du Grand-Heurleur (rue du Grand-Hurleur), paroisse Saint-Laurent; Jean-Pierre Lambert, ' jouaillier ' (joaillier) à Paris, et Marie-Thérèse Goriot, rue neuve Saint-Martin, paroisse Saint-Nicolas-des-Champs. 7 avril 1766; 31 mai 1766, MC/ET/XXVIII/398
      Orfèvres, 1738-1799 (1199 actes), par Charles-Henri Lerch, 1990-1993 (fichier papier entièrement dématérialisé; voir contexte dans le Plan d’orientation général - Notaires de Paris, guides thématiques du Minutier).
      partage; Grand-Hurleur (rue du); Lempereur (héritiers); Vincent, Jean-Etienne; Goriot, Marie-Jeanne-Elisabeth; Lambert, Jean-Pierre; Goriot, Marie-Thérèse; orfèvre
    - Obligation par Maurice MOREAU, cizeleur et Marguerite BOULLE, elle veuve Aury, demeurant enclos de l'Arsenal, paroisse Saint-Paul., 8 avril 1766; MC/ET/XXVIII/398
    - Inventaire après décès de Louise SONDEGRAIN épouse de Jean-Baptiste LHERMITTE maître menuisier en carosses, grande rue du Faubourg-Saint-Antoine, cour Saint-Louis, et à requête de ses 4 enfants de Jean-Baptiste Simon LHERMITTE, maître menuisier en carosses, rue Saint-Martin, paroisse Saint-Nicolas des Champs, de Nicolas-René LHERMITTE, rue de Boucherat ? paroisse Saint-Nicolas et Joseph LHERMITTE, tous 2 maîtres menuisiers en carosses, et grande rue du Faubourg-S/t/-Antoine, cour Saint-Louis, et de Jeanne-Pierre VANRISAMBURG, veuve de Martin-Etienne LHERMITTE, maître menuisier ébéniste, rue de Charenton - marchandises expertisées par Claude PIRON, rue de filles du Calvaire, paroisse Saint-Nicolas et Henri-Joseph TOURNAY rue Traversière tous 2 maîtres menuisiers: bois d'orme et de noyer, bois blanc; 27 tables et 4 dessus de bois d'orme 195 l.; 30 tables de bois d'orme en 9 pieds 100 l.; 20 dessus de bois d'orme 12 l.; 55 tables de bois d'orme en 9 pieds 110 l.; 20 dessus ' ' 20 l.; 21 battants de pavillon, 23 brancards et 9 traverses de pavillons 39 l. 10 s. 48 dessus d'orme de 4 1/2 pieds 19 l. 4 s.. .. contrat de mariage devant Benard 2-6-1724 Obligation à son profit de 973 l. par Angier père, maître sellier carossier en 1734 brelat de 67 l. due par PATRI, de 1765 220 l. dus par veuve de Mortemart 151 l. par Poulain, maître menuisier 80 l. par le sieur LAPORTE, menuisier en carosses les 4 enfants laissent à leur père tout le contenu à l'inventaire pendant sa vie. inventaire après le décès de Jean-Baptiste LHERMITTE, maître menuisier, à requête de ses enfants: Jean-Baptiste-Simon LHERMITTE, maître menuisier, Joseph LHERMITTE, maître menuisier, Nicolas-René LHERMITTE ' ' et Jeanne-Pierre VANRISAMBURGH, veuve de Martin-Etienne LHERMITTE, maître menuisier expertisé par TOURNAY et PIRON: noyer, orme, bois blanc 12 panneaux de porte et 17 panneaux de côté 41 l. des dossiers, de tables battants de pavillons brancards. ..- Partage des successions des sieurs et dame LHERMITTE entre leurs enfants: Jean-B. Simeon L., maître menuisier; Nicolas René L., '; Joseph L. '; Jeanne-P. Van Risamburgh, veuve M.E. Lhermitte, maître menuisier et ses enfants. ..; Dettes par M. de Montemart 220 l.; Poulain, maître menuisier 150 l. plusieurs entrepreneurs de voitures et loueurs LAPORTE, menuisier 80 l. FAUVET, maître menuisier pour feu LAURENT, maître menuisier, HERICOURT, marchand ébéniste grande rue du Faubourg-S/t/ Antoine, GUINAND, maître fondeur, rue de Charenton, LAURENT, serrurier, rue Saint-Nicolas, Bondin, a ébéniste, rue Saint-Nicolas, LARDIN et BEGASSON, marchand 2 bois associés,. .. 8 avril, 31 mai et 11 septembre 1766., 8 avril 1766 - 11 septembre 1766; MC/ET/XXVIII/398
      inventaire; partage; obligation
    - Inventaire après décès d'Elisabeth Desloges, veuve Carmillet, bijoutier, rue neuve Saint-Laurent, paroisse Saint-Nicolas-des-Champs., 10 avril 1766; MC/ET/XXVIII/398
      inventaire après décès; Neuve-Saint-Laurent (rue); Desloges, Elizabeth; Carmillet (veuve); Carmillet; orfèvre
    - Contrat de mariage de Nicolas PETIT, maître et marchand ébéniste à Paris, veuf sans enfant de Marguerite DIGNOIS ? grande rue du Faubourg-S/t/-Antoine, avec Françoise MENAGE, fille d'1 marchand vinaigrier - Témoins: Gilles PETIT, maître menuisier et Marie-Jeanne AUTIN, sa femme, lui frère, Pierre-Joseph MARTINY, maître menuisier, François DUHAMEL, maître menuisier ébéniste et Marie-Anne Gautier, sa femme,. .. communauté de biens, lui apporte 11000 l. dot 4000 l. douaire 2000 l.. .., 13 avril 1766; MC/ET/XXVIII/398
    - Inventaire après décès de Jean PINSON, menuisier à Paris, rue de Charonne, cul de sac de Montagne.; testament du même., 17 avril 1766 - 23 avril 1766; MC/ET/XXVIII/398
      inventaire; testament
    - Acte de notoriété, par Nicolas PLATRIER, marchand potier d'étain, rue Saint-Antoine, paroisse Saint-Paul, qui allerte le décès de Louise-Marguerite COMMON, veuve en secondes noces de François DESPRES, maître fondeur et avant de Nicolas-Germain CAMUS, maître fondeur et dont la fille DESPRES est femme de François-Cosne CAMANTOGNE, marchand mercier à Paris., 18 avril 1766; MC/ET/XXVIII/398
    - Contrat de mariage de Bertrand-Alexis CHAUMONT, fils de Catherine CARRON, veuve de Leonard CHAUMONT, compagnon menuisier, rue de Charonne avec Thérèse DETROULLEAU, fille d'1 fabricant de bas au métier de Saint-Germain près Paris Témoins: Ignace CHAUMONT, menuisier à Paris, frere, Jean-Baptiste CARPENTIER, miroitier, cousin; Jean-Baptiste DETROULLEAU, ébéniste, frère, Pierre TURCOT, maître menuisier ami, et André CRIARD, maître menuisier ébéniste, oncle de la future., 20 avril 1766; MC/ET/XXVIII/398
    - Contrat de mariage de Corneille-Gerard VAN ZWOLL, compagnon ébéniste, rue de la Roquette, fils majeur de défunts Michel VAN ZWOLL jardinier à CLEF en Allemagne et de Catherine KALDEWOYER, avec Hélène RENARD, ouvrière en linge, fille d'1 compagnon potier à terre - Témoin Jean VAN ZWOLL, menuisier, frère du futur., 20 avril 1766; MC/ET/XXVIII/398
    - Contrat de mariage de Louis BELOIRE, maître doreur à l'argenteur sur métaux, rue Saint-Martin, paroisse Saint-Messi veuf, avec Marie-Anne TURCOT, fille de Pierre TURCOT, menuisier et de Marie GERMAIN, rue de Charenton - témoin, Pierre-Claude TURCOT, maître menuisier, à Paris, oncle de la future., 21 avril 1766; MC/ET/XXVIII/398
    - Brevet d'alloué pour 2 ans de Jean GODIN, port et paroisse Saint-Paul chez Jean GIRARDOT, maître menuisier, rue de Charenton., 21 avril 1766; MC/ET/XXVIII/398
    - Contrat de mariage RAFFY-DELACROIX., il est fait allusion à la veuve de Jean-Jacques BERGE, peintre à Paris, parente du futur., 21 avril 1766; MC/ET/XXVIII/398
    - Bail pour 9 ans de maison, rue de la Roquette, moyennant 1 000 livres de loyer annuel par les religieuses anglaises, à Jean-Georges MULLER, fabricant de poêles de terre d'Allemagne, et Marie SALOME., 23 avril 1766; MC/ET/XXVIII/398
      bail; Roquette (rue de la); Muller, Jean-Georges; Dasaver, Marie-Salomé
    - Bail de terrain par Nicolas MAURER, maître doreur et bourgeois de Paris, rue de Charonne., 24 avril 1766; MC/ET/XXVIII/398
    - Partage entre le veuve et les enfants de François Le BEGUE, ébéniste à Paris, grande rue du Faubourg - S/t/-Antoine., 26 avril 1766; MC/ET/XXVIII/398
      partage
    - Contrat de mariage Depunder - Sarazin: parmi les témoins, Charles-Noël Sarazin, marchand orfèvre, cousin germain., 27 avril 1766; MC/ET/XXVIII/398
      contrat de mariage; Depunder; Sarazin (née); Sarazin, Charles-Noël; orfèvre
    - Bail par divers, dont Etienne Leblanc, maître potier d'étain et Anne-Thérèse Bruyant., 28 avril 1766; MC/ET/XXVIII/398
      bail; Leblanc, Etienne; Bruyant, Anne-Thérèse; potier
    - Bail de boutique et logement par plusieurs, notamment Pierre-Antoine PERNOIS, garnisseur de porcelaine, rue des Tournelles, paroisse Saint-Paul, à Étienne LEBLANC, maître potier d'étain, et Anne-Thérèse BRUYANT, d'un logement pour 9 ans, grande rue du Faubourg-Saint-Antoine, moyennant 472 livres de loyer., 28 avril 1766; MC/ET/XXVIII/398